臺灣臺北地方法院民事判決　　　　　　　96年度訴字第3914號
原　　　告　炬風環保工程有限公司
法定代理人　丙○○
訴訟代理人　丁○○
被　　　告　同開科技工程股份有限公司
法定代理人　戊○○
訴訟代理人　乙○○
　　　　　　趙國生律師
　　　　　　周珮琦律師
上列當事人間請求給付承攬報酬事件，本院於民國九十六年八月
二十八日言詞辯論終結，判決如下：
    主      文
被告應給付原告新臺幣貳佰柒拾柒萬參仟零伍拾元，及自民國九
十六年三月六日起至清償日止，按週年利率百分之五計算之利息
。
訴訟費用由被告負擔。
    事實及理由
甲、程序方面：按當事人之法定代理人其代理權消滅者，應由有
    代理權之法定代理人承受訴訟，此觀民事訴訟法第170條之
    規定自明。查被告之法定代理人於96年5月17日本件審理中
    由甲○○變更為戊○○，有公司變更登記表可稽，揆諸前揭
    說明，自應由戊○○為被告之承受訴訟人續行訴訟。
乙、實體方面：
一、原告主張：伊承攬被告所交付之訴外人華亞科技股份有限公
    司（下稱華亞公司）營建廢棄物（下稱系爭廢棄物）清運事
    宜，其中95年9月24日起至95年10月28日止之10月份請款單
    ，其承攬報酬含稅金為新臺幣（下同）1,296,750元；95年
    10 月31日起至95年11月30日止之11月份請款單，其承攬報
    酬含稅金為558,600元；95年12月1日起至95年12月14日止之
    12月份請款單，其承攬報酬含稅金為738,150元；95年12月5
    日起至95年12月26日止之1月份請款單，其承攬報酬含稅金
    為179,550元。上開4張請款單金額合計為2,773,050元，被
    告尚未清償，爰依兩造承攬契約法律關係請求被告給付2,77
    3,050元等語。並聲明：如主文第一項所示。
二、被告則以：系爭廢棄物為伊承攬清運華亞公司之營建廢棄物
    ，伊將系爭廢棄物之清運轉由原告承攬，原告本應將系爭廢
    棄物載運至合法之處理廠堆置，惟原告竟將系爭廢棄物非法
    棄置於彰化縣彰濱工業區，經彰化縣環境保護局（下稱彰化
    縣環保局）稽查人員發現彰濱工業區現場有華亞公司之興建
    工程圖表，致伊遭桃園縣政府環境保護局（下稱桃園縣環保
    局）裁罰6,000元，況原告始終無法提出清除系爭廢棄物之
    流向證明，故彰化縣環保局發函要求伊儘速清除上開非法棄
    置廢棄物，故伊另與訴外人湧立營造工程有限公司（下稱湧
    立公司）訂立營建廢棄物清運之承攬合約並給付承攬報酬50
    0萬元，故依民法第495條第1項規定，伊得向原告請求損害
    賠償5,006,000元，爰主張抵銷等語資為抗辯，並聲明：（
    一）原告之訴駁回；（二）如受不利判決，願供擔保請准免
    為假執行。
三、兩造不爭執之事實：
（一）原告主張兩造就系爭廢棄物之清運訂立承攬契約，業據原
      告提出95年6月23日所訂立之營建廢棄物清運訂購單1紙，
      且為被告96年7月12日庭呈之民事答辯狀所不爭執，堪信
      為真實。
（二）原告主張伊業已清運系爭廢棄物，業據原告提出被告公司
      職員簽收並記載清運數量、地點、司機、車號之簽單影本
      共65紙為證，且為被告於96年8月28日本院審理時所不爭
      執，堪信為真實。
（三）原告主張被告尚未給付之承攬報酬合計為2,773,050元，
      業據原告提出金額1,296,750元之10月請款單、金額558,
      600元之11月請款單、金額738,150元之12月請款單、金額
      79,550元之1月請款單、編號QU00000000號統一發票、編
      號QU00000000號統一發票、編號QU00000000號統一發票、
      編號QU00000000號統一發票各1紙為證，且為被告於96年8
      月28日本院審理時所不爭執，堪信為真實。
四、得心證之理由：本件原告主張被告應依兩造之承攬契約給付
    承攬報酬，被告則以上揭情詞置辯。則本件應審酌者厥為：
    （一）原告可否向被告請求承攬報酬2,773,050元？（二）
    被告主張抵銷有無理由？茲分別審酌如下：
（一）按稱承攬者，謂當事人約定，一方為他方完成一定之工作
      ，他方俟工作完成，給付報酬之契約，民法第490條第1項
      定有明文。原告主張其承攬被告之系爭廢棄物清運事宜，
      被告尚未清償承攬報酬2,773,050元，爰依兩造承攬契約
      法律關係請求被告給付上開金額等語。被告則辯稱：原告
      承攬系爭廢棄物之清運，未堆置於合法場所等語。經查，
      本件原告與被告就系爭廢棄物之清運訂立承攬契約，原告
      業已清運系爭廢棄物，且被告尚未給付之承攬報酬合計為
      2,773,050元等事實，均為兩造所不爭執，均如上述。被
      告雖辯稱原告未將廢棄物堆置於合法場所云云，惟依被告
      所提證據資料，尚難認被告所述可採（詳後段說明），原
      告既已依兩造之承攬契約將系爭廢棄物清運，原告請求被
      告給付承攬報酬2,773,050元，應屬有據。
（二）次按二人互負債務，而其給付種類相同，並均屆清償期，
      各得以其債務，與他方之債務，互為抵銷，民法第334條
      本文定有明文。又被告對於原告起訴主張之請求，提出抵
      銷之抗辯，祇須其對於原告確有已備抵銷要件之債權即可
      ，至原告對於被告所主張抵銷之債權曾有爭執，或被告已
      另案起訴請求，均不影響被告抵銷權之行使，最高法院67
      年臺上字第1647號著有判例。次按，抵銷係以對等額使雙
      方債權消滅為目的，須以主動債權及受動債權存在為前提
      ，對於主動債權存在足供抵銷之事實，為被告提出抵銷抗
      辯之權利發生要件，自應由主張其權利存在之被告負舉證
      責任，此觀民事訴訟法第277條規定甚明。本件被告辯稱
      原告將系爭廢棄物非法棄置於彰濱工業區，致伊遭桃園縣
      環保局裁罰6,000元，並須另與湧立公司訂立營建廢棄物
      清運之承攬合約並給付承攬報酬500萬元，依民法第495條
      第1項規定，伊得向原告請求損害賠償5,006,000元，並提
      出抵銷抗辯云云。原告則主張被告被裁罰與伊無關，且被
      告與湧立公司所簽訂之契約係清運林口華亞工地，與彰濱
      工業區之廢棄物無關等語。經查，於彰濱工業區線西區台
      穎特用化學股份有限公司廢棄廠區發現被告所產生未依規
      定清理之廢棄物，由桃園縣環保局裁罰被告6,000元；又
      彰化縣環保局要求被告儘速清除上開非法棄置廢棄物等情
      ，固據被告提出桃園縣環保局桃環廢字第0960803115號函
      及郵政劃撥儲金存款收據各1紙、彰化縣環保局彰環廢字
      第0960014403號函（影本）為憑；經核，上開文件僅足證
      明被告有遭桃園縣環保局裁罰之事實，尚不足以證明原告
      未合法處置廢棄物；又被告與湧立公司訂立營建廢棄物清
      運之承攬合約並給付承攬報酬500萬元，固亦據被告提出
      施工合約書、付款計價單、統一發票等件為憑，惟依被告
      與湧立公司所簽定之施工合約書第1條約定工程地點為：
      「林口華亞工地」，則上開施工合約書是否係清理被告所
      指被棄置於彰濱工業區之廢棄物，亦有疑義；至被告另提
      出彰化縣環保局彰環廢字第09500476903號函，該函僅載
      明彰化縣環保局稽查人員現場檢查非法棄置廢棄物有華亞
      公司營建工程圖表，然此亦僅足證明上開棄置廢棄物含華
      亞公司之營建廢棄物，仍不足以證明係原告將系爭廢棄物
      非法棄置於彰濱工業區，縱上所述，被告所提證據，尚不
      足以證明原告有非法棄置廢棄物一節，則被告主張其對原
      告有瑕疵損害賠償之主動債權存在足供抵銷云云，應不足
      採，被告抵銷之抗辯應認為無理由。
五、綜上所述，本件原告據其與被告之承攬契約法律關係，請求
    被告給付承攬報酬2,773,050元，及自支付命令繕本送達之
    翌日（即96年3月6日）起至清償日止，按週年利率百分之五
    計算之利息，為有理由，應予准許。又法院依聲請宣告免為
    假執行，以有假執行之宣告為其前提要件，查本件不符民事
    訴訟法第389條第1項所定職權宣告假執行之要件，原告復未
    提出假執行之聲請，故被告願供擔保請准宣告免為假執行之
    聲請，自無必要，附此敘明。
六、本件事證已臻明確，兩造其餘主張、陳述及所提證據，核與
    本院前揭判斷不生影響，爰不贅論，併此敘明。
七、訴訟費用負擔之依據：民事訴訟法第78條。
中　　華　　民　　國　　96　　年　　9 　　月　　14　　日
                  民事第二庭  法  官  吳淑惠
以上正本係照原本作成。
如對本判決上訴，須於判決送達後20日內向本院提出上訴狀
中　　華　　民　　國　　96　　年　　9 　　月　　17　　日
                              書記官  蔡凱如
